【裁判字號】    98,訴,551
【裁判日期】    980420
【裁判案由】    返還借款
【裁判全文】
臺灣臺中地方法院民事判決  98年度訴字第551號
原        告  臺灣中小企業銀行股份有限公司
法定  代理人  丁○○
訴訟  代理人  丙○○
被        告  元升貨運有限公司
兼法定代理人  戊○○
被        告  甲○○
前列三人共同訴訟代理人
              乙○○
上列當事人間請求返還借款事件，本院於民國９８年４月６日言
詞辯論終結，判決如左：
    主      文
被告應連帶給付原告新臺幣貳佰陸拾肆萬捌仟佰捌拾貳元，及
如附表所示利息及違約金。
訴訟費用由被告連帶負擔。
本判決得假執行。
    事實及理由
一、本件原告起訴主張：被告元升貨運有限公司（下稱元升公司
    ）於民國９４年７月１１日邀同被告戊○○、甲○○為連帶
    保證人，向原告借款新臺幣（下同）５００萬元，約定借款
    期間自９４年７月１５日起至９９年７月１５日止，利息按
    原告基準利率加年息０．４７％，採機動利率（目前為年息
    為４．０１％）計算，按月於每月１５日攤還本息，倘未按
    期償還本息，即喪失期限利益，其債務視為全部到期，除應
    依約定利率給付遲延利息外，逾期清償在６個月以內者，應
    按上開利率１０％，逾期超過６個月者，則須按上開利率２
    ０％計付違約金。詎被告元升公司本息僅繳至９７年１１月
    １４日，自９７年１２月１５日起即未依約繳付本息；又被
    告元升公司於９６年７月２日邀同被告戊○○、甲○○為連
    帶保證人，向原告借款１５０萬元，約定借款期間自９６年
    ７月５日起至９９年７月５日止，利息按原告二年期定期儲
    蓄利率加年息２．１７５％，採機動利率（目前為年息為３
    ．４６％）計算，按月於每月５日攤還本息，倘未按期償還
    本息，即喪失期限利益，其債務視為全部到期，除應依約定
    利率給付遲延利息外，逾期清償在６個月以內者，應按上開
    利率１０％，逾期超過６個月者，則須按上開利率２０％計
    付違約金。詎被告元升公司本息僅繳至９７年１１月４日，
    自９７年１２月５日起即未依約繳付本息，迭經催討，均置
    之不理，爰依據消費借貸及連帶保證之法律關係，請求判決
    如主文第１、２項所示。
二、被告對原告之請求，於言詞辯論期日為認諾。
三、按當事人於言詞辯論時為訴訟標的之捨棄或認諾者，應本於
    其捨棄或認諾為該當事人敗訴之判決，民事訴訟法第３８４
    條定有明文。經查：被告於９８年４月６日言詞辯論時，對
    本件原告請求為認諾，依前揭規定，本院自應本於被告之認
    諾為其敗訴之判決。從而，原告依消費借貸關係及連帶保證
    之法律關係，請求被告連帶給付如主文第１項所示之本金、
    利息及違約金，即屬有據，應予准許。
四、又本於被告認諾所為之判決，法院應依職權宣告假執行，民
    事訴訟法第３８９條第１項第１款亦有明定。本件既係本於
    被告認諾所為之判決，爰依職權宣告假執行。
五、據上論結，本件原告之訴為有理由，依民事訴訟法第７８條
    、第３８９條第１項第１款，判決如主文。
中    華    民    國    98    年    4     月    20    日
                  民事第一庭    法  官  劉正中
以上為正本係照原本作成。
如對本判決上訴，須於判決送達後20日內向本院提出上訴狀。
中    華    民    國    98    年    4     月    20    日
                                書記官  林素珍
~F0
附表：
┌─────┬─────────────────┬───────────────────────────┐
│ 本    金 │  利                      息      │            違           約         金                │
│          ├────────────┬────┼───────────┬───────────────┤
│ (新臺幣) │  期    間(民國)        │ 年利率 │  期      間(民國)    │ 利                        率 │
├─────┼────────────┼────┼───────────┼───────────────┤
│0000000元 │自97.11.15起清償日止    │  4.01% │自97.12.16起至清償日止│逾期在6個月以內者，按上開利率 │
│          │                        │        │                      │10%,逾期超過6個月部分，按上開 │
│          │                        │        │                      │利率20%計算                   │
├─────┼────────────┼────┼───────────┼───────────────┤
│ 860127元 │自97.11.05起清償日止    │  3.46% │自97.12.06起至清償日止│同上                          │
└─────┴────────────┴────┴───────────┴───────────────┘


司法院資訊處製作；財團法人民間司法改革基金會備份。
